臺灣新北地方法院刑事判決
111年度審易字第950號
公  訴  人  臺灣新北地方檢察署檢察官
被      告  黃文財



                    (現寄押在法務部○○○○○○○○○○                       ○)
選任辯護人  張嘉玲律師（法律扶助律師）
上列被告因竊盜案件，經檢察官提起公訴（111年度偵緝字第151
7號），因被告於本院準備程序中為有罪之陳述，經告知被告簡
式審判程序之旨，並聽取當事人之意見後，本院裁定進行簡式審
判程序，並判決如下：
    主  文
黃文財毀越安全設備竊盜，處有期徒刑玖月。未扣案之犯罪所得
新臺幣貳萬壹仟壹佰參拾壹元均沒收，於全部或一部不能沒收或
不宜執行沒收時，追徵其價額。
    事實及理由
一、本件犯罪事實及證據，除犯罪事實欄一第9 行「玻璃切割器
    毀損」更正為「細鐵條破壞（毀損部分未據告訴）」、第10
    行至第11行「以膠帶……打開窗戶」之記載刪除、同欄第10行
    及證據清單編號2、3「待證事實」欄「3輔導室」均更正為
    「輔導處」、證據清單編號3「翻拍照片8張」更正為「翻拍
    照片15張」、證據部分補充「被告黃文財於本院準備程序及
    審理中之自白」外，均引用如附件檢察官起訴書之記載。
二、論罪科刑部分：
  ㈠被告行為後，刑法第321 條第1 項已於民國108 年5 月29日
    修正公布，於同年月31日生效，修正後規定將併科罰金刑提
    高為新臺幣（下同）50萬元，經比較新舊法之結果，以舊法
    較有利於被告，依刑法第2 條第1 項前段規定，自應適用被
    告行為時之修正前刑法第321 條第1 項之規定。
  ㈡按數行為於同時同地或密切接近之時地實施，「侵害同一之
    法益」，各行為之獨立性極為薄弱，依一般社會健全觀念，
    在時間差距上，難以強行分開，在刑法評價上，以視為數個
    舉動之接續施行，合為包括之一行為予以評價，較為合理，
    則屬接續犯，而為包括之一罪（最高法院86年台上字第3295
    號判例意旨參照），且所謂「接續侵害同一法益」，倘係侵
    害財產法益，並不以侵害同一所有權人為必要，縱所有權人
    不同，然侵害同一占有權或監督權時，認僅侵害一法益而成
    立一罪（最高法院29年上字第1403號、62年台上字第407號
    判例意旨參照）。經查本件被告係於密接時間，在鳳鳴國中
    輔導處及九導辦公室內竊取被害人之財物，揆諸上開判例意
    旨，應僅侵害同一監督權，各行為之獨立性極為薄弱，視為
    數個舉動之接續施行，合為包括之一行為予以評價，屬接續
    犯，僅論以一竊盜罪。是核被告所為，係犯修正前刑法第32
    1 條第1 項第2 款之毀越安全設備竊盜罪。
　㈢公訴意旨雖認被告本件犯行應論以累犯，然並未就被告構成
    累犯之事實及應加重其刑之事項具體指出相關證明方法，是
    參最高法院110年度台上大字第5660號裁定意旨，本院尚毋
    庸依職權調查並為相關之認定，爰僅將被告之前科紀錄列入
    刑法第57條第5款「犯罪行為人之品行」之量刑審酌事由，
    附此敘明。⑷
三、爰審酌被告前有多次竊盜前科，素行非佳，一再以竊盜手法
    不勞而獲，所為不僅損害他人財產法益，亦危害社會治安，
    應予非難，兼衡其犯罪之動機、目的、手段、所竊得財物之
    價額、迄未賠償被害人所受損失、依其個人戶籍資料所示小
    學畢業之智識程度、於本院審理中終能坦承犯行，表示知錯
    之犯後態度等一切情狀，量處如主文所示之刑，以資懲儆。
四、查被告上述犯行所竊得之現金合計21,131元，屬被告本件竊
    盜犯行之犯罪所得，均未扣案，亦未返還被害人，為避免被
    告無端坐享犯罪所得，且經核本案情節，宣告沒收並無過苛
    之虞，是以上開犯罪所得，應依刑法第38條之1 第1 項前段
    、第3 項之規定併予諭知沒收，於全部或一部不能沒收或不
    宜執行沒收時，追徵其價額。至被告行竊時為遮掩容貌所戴
    女用絲襪，及隨機拾取用以破壞玻璃窗之細鐵條，均未扣案
    ，且經被告於本院準備程序中供稱業已丟棄，考量該等物品
    取得容易，替代性高，又非違禁物，欠缺刑法上之重要性，
    爰均不予宣告沒收或追徵。另起訴書所載被告行竊時持用玻
    璃切割器及膠帶等情，皆為被告於本院審理中堅決否認，卷
    內復查無其他積極事證足資證明，亦不予宣告沒收，末此敘
    明。
據上論斷，應依刑事訴訟法第273 條之1 第1 項、第299 條第1 
項前段、第310 條之2 、第454 條第2 項，刑法第2 條第1 項前
段、修正前第321 條第1 項第2 款、第38條之1 第1 項前段、第
3 項，判決如主文。
本案經檢察官何克凡提起公訴，檢察官朱曉群到庭執行職務。
中　　華　　民　　國　　111 　年　　9 　　月　　16　　日
                  刑事第二十三庭  法  官  劉安榕
以上正本證明與原本無異。
如不服本判決應於收受判決後20日內向本院提出上訴書狀，並應
敘述具體理由。其未敘述上訴理由者，應於上訴期間屆滿後20日
內向本院補提理由書（均須按他造當事人之人數附繕本）「切勿
逕送上級法院」。
                                  書記官  陳宥伶 
中　　華　　民　　國　　111 　年　　9 　　月　　16　　日
附錄本案論罪科刑所引法條全文：
修正前中華民國刑法第321條
犯竊盜罪而有下列情形之一者，處6月以上5年以下有期徒刑，得
併科新臺幣10萬元以下罰金：
一、侵入住宅或有人居住之建築物、船艦或隱匿其內而犯之者。
二、毀越門扇、牆垣或其他安全設備而犯之者。
三、攜帶兇器而犯之者。
四、結夥三人以上而犯之者。
五、乘火災、水災或其他災害之際而犯之者。
六、在車站、埠頭、航空站或其他供水、陸、空公眾運輸之舟、
    車、航空機內而犯之者。 
前項之未遂犯罰之。
附件：
 臺灣新北地方檢察署檢察官起訴書
                                   111年度偵緝字第1517號
　　被　　　告　黃文財　男　58歲（民國00年0月00日生）
　　　　　　　　　　　　住彰化縣○○市○○路000巷0號
                        （現另案羈押在法務部○○○○○○                        ○彰化看守所）
　　　　　　　　　　　　國民身分證統一編號：Z000000000號
上列被告因竊盜案件，已經偵查終結，認應提起公訴，茲將犯罪
事實及證據並所犯法條分敘如下：
　　　　犯罪事實
一、黃文財前因竊盜案件，經臺灣臺北地方法院以98年度易字第
    3388號判決判處有期徒刑6月確定，嗣經減刑為有期徒刑3月
    ，又因傷害案件，經臺灣苗栗地方法院以97年度易字第842
    號派決判處有期徒刑4月確定，上開兩案再經臺灣臺北地方
    法院以99年度聲字第396號裁定合併定應執行有期徒刑6月確
    定，於民國105年5月21日執行完畢出監，仍不知悔改，意圖
    為自己不法之所有，基於竊盜之犯意，於107年9月6日凌晨0
    時40分，頭戴女用絲襪，以不詳方式進入新北市○○區○○街00
    號「鳳鳴國中」3樓，再以玻璃切割器毀損鳳鳴國中3輔導室
    及九導辦公室之窗戶玻璃後以膠帶黏住玻璃，使玻璃不會散
    落，再將玻璃棄置在花台上後打開窗戶，爬越窗戶進入上開
    2間辦公室，再竊取置於上開2間辦公室內抽屜之現金共新臺
    幣（下同）2萬1,131元，得手後旋即逃逸。
二、案經呂經偉、吳嘉玲、謝雅雯及吳淑英訴由新北市政府警察
    局三峽分局報告偵辦。
　　　　證據並所犯法條
一、證據清單及待證事實：
編號 證據名稱 待證事實 1 被告黃文財於偵訊中之供述 否認全部犯罪事實。 2 告訴人呂經偉於警詢中之證述、告訴人吳嘉玲、謝雅雯及吳淑英之新北市政府警察局三峽分局鳳鳴派出所受理各類案件紀錄表等 可以證明確實有一竊賊於上開時、地，以上開手法，竊取鳳鳴國中3輔導室及九導辦公室抽屜之現金共2萬1,131元，得手後旋即逃逸之事實。 3 現場監視錄影畫面光碟及翻拍照片8張等 可以證明確實有一竊賊於上開時、地，以上開手法，竊取鳳鳴國中3輔導室及九導辦公室物品，得手後旋即逃逸之事實。 4 新北市政府警察局三峽分局刑案現場勘查報告、現場勘查採證照片、勘查採證同意書、證物清單、刑事案件證物採驗紀錄表、新北市政府警察局109年11月19日新北警鑑字第1092235081號鑑驗書、內政部警政署刑事警察局109年11月12日鑑定書、新北市政府警察局107年9月25日新北警鑑字第1071835748號鑑驗書等 警員在輔導室窗戶邊上採集之血跡轉移棉棒，經鑑定後，與被告DNA-STR型別相符之事實。 5 被告之在監在押紀錄表 被告於105年5月21日出監後再於107年12月17日入監，可以證明本案犯罪時間之107年9月6日被告人沒有在監獄之事實。 
二、按刑法第321條第1項第2款所謂毀越門扇牆垣，係指毀損及
    超越或踰越門扇牆垣而言，與用鑰匙開鎖啟門入室者不同，
    司法院解釋所謂越進門扇牆垣，其越進二字亦應解為超越或
    踰越而進，非謂啟門入室即可謂之越進，亦即「越」字，係
    指越入者而言，如係走入，不得謂之「越」，最高法院22年
    上字第454號判例暨24年度總會決議(57)意旨可參，又同款
    所謂「安全設備」，指依社會通常觀念足認有防盜之設備而
    言，最高法院著有25年上字第4168號、55年臺上字第547號
    判例意旨足資參照。再按「其他安全設備」，則指門扇、牆
    垣以外，依通常觀念足認防閑之一切設備而言，如門鎖、窗
    戶、房間門或通往陽臺之落地門均屬之，據此，窗戶係屬防
    閑之設施，自屬安全設備。是核被告所為，係犯刑法第321
    條第1項第2款之毀越安全設備竊盜罪嫌。又被告前有如犯罪
    事實欄所載之論罪科刑及執行情形，有本署刑案資料查註紀
    錄表附卷可稽，其於徒刑執行完畢5年內，故意再犯本件有
    期徒刑以上之罪，為累犯，請依司法院釋字第775號解釋意
    旨，審酌是否依刑法第47條第1項之規定加重其刑。再未扣
    案之絲襪、膠帶及玻璃切割器，請依刑法第38條第2項宣告
    沒收，如全部或一部不能沒收時。請依刑法第38條第4項追
    徵其價額；本案被告犯罪所得2萬1,131元，請依刑法第38條
    之1第1項前段規定沒收之；如全部或一部不能沒收時，請依
    同條第3項規定追徵其價額。末按刑之量定，固屬於實體法
    上賦予法院得為自由裁量之事項，但法院行使此項職權時，
    仍應受比例原則、平等原則等一般法律原則之支配，亦即必
    須受法律秩序之理念、法律感情及慣例等所規範，非可恣意
    為之，則裁量刑之輕重時，應符合罪刑相當之原則，並斟酌
    客觀上之適當性、相當性與必要性，予以適度之判斷，使罰
    當其罪，以維護公平正義，否則即屬職權濫用之違背法令。
    且按量刑之輕重，固屬事實審法院得依職權自由裁量之事項
    ，惟仍應受比例原則及公平原則之限制，以符罪刑相當之原
    則，否則其判決即非適法。所稱之比例原則，指行使此項職
    權判斷時，須符合客觀上之適當性、相當性與必要性之價值
    要求，不得逾越此等特性之程度，用以維護其均衡；而所謂
    平等原則，非指一律齊頭之平等待遇，應從實質上加以客觀
    判斷，倘條件有別，應本乎正義理念，分別適度量處，禁止
    恣意為之，此有最高法院96年度台上字第4803號判決及99年
    度台上字第4568號判決要旨可供參照，再按法院對於認罪之
    被告為科刑時，應如何適正地行使其裁量權，俾避免欠缺標
    準及可預測性，英美法有所謂「認罪之量刑減讓」，可資參
    考。亦即，在被告認罪之減輕幅度上，應考慮被告係(1)在
    訴訟程序之何一個階段認罪，(2)在何種情況下認罪（英國2
    003年刑事審判法第144條參照），按照被告認罪之階段（時
    間）以浮動比率予以遞減調整之。準此，設被告係於最初有
    合理機會時即認罪者（就我國而言，例如為警查獲時），即
    可獲最高幅度之減輕，其後（例如開庭前或審理中）始認罪
    者，則依序遞減調整其減輕之幅度，倘被告始終不認罪，直
    到案情已明朗始認罪，其減輕之幅度則極為微小。被告究竟
    在何一訴訟階段認罪，攸關訴訟經濟及被告是否出於真誠之
    悔意或僅心存企求較輕刑期之僥倖，法院於科刑時，自得列
    為「犯罪後之態度」是否予以刑度減讓之考量因子，最高法
    院104年度台上字第1916號、105年度台上字第388號判決意
    旨可供參照。請法院務必體認「節省檢、警辦案時間」就等
    同於「節省法院辦案時間」此一論點，蓋一旦法院對不同階
    段（警詢及偵訊中自白亦屬不同階段）之自白的被告做出一
    定程度量刑上之區隔，長年累月累積相當案例，逐漸形成警
    、檢及法院之共識，則將來被告也會體認到警詢中自白才可
    獲得最大幅度之減刑，進而可節省檢、警之時間、勞力、費
    用，繁複之案件才更有多的勞力時間費用做更細緻之偵查作
    為，亦係變相的節省法院之勞力時間費用。綜上所述，本案
    被告於偵訊中矢口否認犯罪，請參酌上開判決意旨量刑。
三、依刑事訴訟法第251條第1項提起公訴。
  　此　致
臺灣新北地方法院
中　　華　　民　　國　 111　　年　　3 　　月　　16　　日
　　　　　　　　　　　　　　　檢　察　官  何克凡